臺灣彰化地方法院民事裁定　　　　　 100年度司家他字第15號
受 裁 定人
即　原　告　陳玉萍
訴訟代理人　陳忠儀律師
受 裁 定人
即　被　告　王貽泉
上列受裁定人間因履行協議事件，業經判決確定，因原告前曾聲
請訴訟救助並經本院裁定准予救助，應依職權裁定確定訴訟費用
額，本院裁定如下：
    主  文
受裁定人即原告陳玉萍應向本院繳納之訴訟費用額確定為新臺幣
壹仟元，及自本裁定送達受裁定人之翌日起至清償日止，按年息
百分之五計算之利息。
受裁定人即被告王貽泉應向本院繳納之訴訟費用額確定為新臺幣
壹萬玖仟零捌元，及自本裁定送達受裁定人之翌日起至清償日止
，按年息百分之五計算之利息。
    理  由
一、按：「經准予訴訟救助者，於終局判決確定或訴訟不經裁判
    而終結後，第一審受訴法院應依職權以裁定確定訴訟費用額
    ，向應負擔訴訟費用之當事人徵收之；其因訴訟救助暫免而
    應由受救助人負擔之訴訟費用，並得向具保證書人為強制執
    行。」民事訴訟法第114條第1項定有明文。
二、次按：「以一訴主張數項標的者，其價額合併計算之。」「
    以一訴附帶請求其孳息、損害賠償、違約金或費用者，不併
    算其價額。」「因定期給付或定期收益涉訟，以權利存續期
    間之收入總數為準；期間未確定時，應推定其存續期間。但
    其期間超過十年者，以十年計算。」民事訴訟法第77條之2
    第1項前段、第2項、第77條之10分別定有明文。
三、再按：民事訴訟法第91條第3項規定，法院依聲請以裁定確
    定之訴訟費用額，應於裁定送達之翌日起，加給按法定利率
    計算之利息。其立法理由旨在「促使當事人早日自動償付其
    應賠償對造之訴訟費用」，故在當事人無力支出訴訟費用時
    ，雖由國庫暫時墊付，然依民事訴訟法第114條第1項所為之
    裁定，該裁定同屬確定訴訟費用額之程序，亦應基於同一理
    由類推適用本項之規定。
四、查：本件受裁定人即原告陳玉萍與受裁定人即被告王貽泉間
    因本院100年度家訴字第58號履行協議事件，原告聲請訴訟
    救助，經本院以100年度家救字第27號裁定准予訴訟救助。
    嗣上開訴訟事件經本院於民國（下同）100年8月2日判決，
    並於100年8月29日確定，訴訟費用由原告負擔百分之五，其
    餘由被告負擔，業經本院依職權調取上開卷宗核閱屬實，揆
    諸首揭法條，本件所暫免之訴訟費用，自應由本院依職權以
    裁定確定訴訟費用額後，向應負擔訴訟費用之受裁定人徵收
    之。
五、次查：原告起訴請求：1.被告應給付原告新臺幣（下同）
    120,000元，及自起訴狀繕本送達之翌日起至清償日止，按
    年息百分之五計算之利息。2.被告應自100年6月1日起至113
    年4月16日止，按月於每月5日前給付原告15,000元。3.訴訟
    費用由原告負擔。依前揭規定，120,000元之孳息部分不併
    算其價額，而自100年6月1日起至113年4月16日止之每月
    15,000元之定期給付，因期間超過10年，故以10年計算之總
    額為1,800,000元；訴訟標的合併計算後，依民事訴訟法第
    77條之13規定，應徵收之裁判費為新臺幣（下同）20,008元
    。準此，依前揭說明，受裁定人即原告應負擔之訴訟費用為
    1,000元（20,008元×5%，元以下四捨五入），而受裁定人
    即被告應負擔之訴訟費用為19,008元（20,008元－1,000元
    ），爰裁定如主文所示。
六、如不服本裁定，須於裁定送達後10日之不變期間內，以書狀
    向本院司法事務官提出異議。
中    華    民    國   100    年    10    月    28    日
                  家事法庭      司法事務官  康景翔